臺灣臺中地方法院刑事判決
110年度簡上字第516號
上  訴  人  
即  被  告  胡勝文



上列上訴人即被告因傷害案件，不服本院臺中簡易庭110年度中
簡字第2214號中華民國110年10月26日第一審簡易判決（聲請簡
易判決處刑案號：臺灣臺中地方檢察署110年度偵字第21807號）
，提起上訴，本院管轄之第二審合議庭判決如下：
    主    文
上訴駁回。
胡勝文緩刑貳年。
    犯罪事實及理由
一、本案經本院審理結果，認第一審判決認事用法及量刑均無不
    當，應予維持，除證據部分應補充「上訴人即被告胡勝文（
    下稱被告）於本院準備程序、審理時之自白及本院調解程序
    筆錄」外，餘均引用第一審刑事簡易判決書記載之犯罪事實
    、證據、理由及應適用之法條（如附件）。
二、上訴意旨略以：我希望與告訴人蔡秉亨和解，提起上訴後，
    已與告訴人成立調解，故請求給予緩刑之機會等語。
三、按量刑輕重，係屬事實審法院得依職權自由裁量之事項，苟
    已斟酌刑法第57條各款所列情狀而未逾越法定刑度，不得遽
    指為違法（最高法院72年台上字第6696號判例意旨參照）。
    又按在同一犯罪事實與情節，如別無其他加重或減輕之原因
    ，下級審量定之刑，亦無過重或失輕之不當情形，則上級審
    法院對下級審法院之職權行使，原則上應予尊重（最高法院
    85年度台上字第2446號判決意旨參照）。是法官於個案審判
    時，依個案情節加以審酌量刑，倘無裁量濫用情事，要難謂
    其有不當之處。查，原審以被告犯刑法第277條第1項之傷害
    罪事證明確，審酌被告為成年人，未能以理性方式溝通，竟
    訴諸暴力手段，所為實不足取，幸告訴人所受傷勢尚微，及
    被告以徒手攻擊之犯罪手段、犯罪動機、犯後始終坦認犯行
    之犯後態度，兼衡被告之智識程度及生活狀況等一切情狀，
    於法定刑度內判處被告拘役20日，並諭知易科罰金之折算標
    準，核其認事用法並無違法或不當，其量刑乃以行為人之責
    任為基礎，充分審酌刑法第57條所列事項及其他一切情狀，
    尚無輕重失衡，自無濫用自由裁量之權限之情事，亦屬妥適
    。另被告提起上訴後，業與告訴人成立調解，並經告訴人宥
    恕，此據被告及告訴人供述明確（見本院簡上卷第43頁），
    復有本院調解程序筆錄附卷可參（見本院簡上卷第51頁），
    是原審固未及審酌被告犯後已與告訴人成立調解，並經告訴
    人宥恕之事實，量刑基礎雖略有不同，惟刑法第277條第1項
    傷害罪之法定本刑為「5年以下有期徒刑、拘役或50萬元以
    下罰金」，原審量刑依本罪法定刑及量刑基礎整體觀之，已
    屬低度量刑，本院審酌上開各情予以評價後，認原審量刑仍
    屬妥適，符合罪刑相當原則。至被告上訴後與告訴人成立調
    解，請求給予緩刑之宣告，乃屬行為經法院評價為不法之犯
    罪行為，且為刑罰科處之宣告後，究應否加以執行，乃刑罰
    如何實現之問題（詳後述），與量刑是否妥適乃屬二事。故
    本案原審判決認事用法及量刑既均無違法或不當，依上開最
    高法院判例、判決意旨，應予維持，被告之上訴為無理由，
    應予駁回。
四、緩刑之說明：查，被告前於103年間，因詐欺案件，經臺灣
    嘉義地方法院以103年度嘉簡字第674號判決判處有期徒刑3
    月（33罪），應執行有期徒刑10月，緩刑3年確定，嗣緩刑
    期滿，緩刑之宣告未經撤銷，其刑之宣告已失其效力一情，
    有臺灣高等法院被告前案紀錄表在卷足憑，是堪認被告未曾
    因故意犯罪受有期徒刑以上刑之宣告，其因一時衝動為本案
    犯行，其犯後始終坦承犯行；又被告提起上訴後，業已與告
    訴人成立調解，並經告訴人宥恕，前已敘及，告訴人亦同意
    本院給予被告緩刑之諭知（見本院簡上卷第45頁），是堪認
    被告已有悛悔之情，其經此偵、審程序教訓及刑之宣告，應
    能知所警惕，而無再犯之虞，本院綜合各情，認原審判決所
    宣告之刑以暫不執行為適當，爰依刑法第74條第1項第1款規
    定，併予宣告緩刑2年，以勵自新。至檢察官請求若本院給
    予被告緩刑之諭知，要求命被告向國庫支付一定之金額，或
    服一定時數之社會勞動或一定場次之法治教育等語（見本院
    簡上卷第61頁）。惟本院審酌被告所犯之傷害罪，乃告訴乃
    論之罪，屬單純侵害個人法益之性質，尊重被害人是否請求
    國家追訴，被害人告訴後，於第一審辯論終結前得撤回其告
    訴。查，本案原審因告訴人無意願與被告和解或調解，致被
    告未能與告訴人和解或調解，而未及於原審判決前取得告訴
    人宥恕，而獲得撤回告訴之機會，有原審審理單在卷可參（
    見本院簡卷第15頁），然原審判決後，被告已積極與告訴人
    成立調解，並經告訴人宥恕，已經本院認定如上，從而，堪
    認被告未能於原審判決前取得告訴人宥恕而撤回本案告訴，
    非全可歸責於被告，倘告訴人於原審判決前撤回告訴，被告
    即可獲不受理判決，而本案雖已無法撤回告訴，然本院審酌
    傷害罪乃告訴乃論之罪之性質，現既已經告訴人宥恕，認宣
    告緩刑2年即可收教化之個別預防功能，無併依刑法第74條
    第2項第4、5、8款附加條件命被告向公庫支付一定之金額、
    提供義務勞務或參加法治教育之必要，檢察官此部分請求，
    尚難認有據，附此敘明。
據上論斷，應依刑事訴訟法第455條之1第1項、第3項、第373條
、第364條、第368條，刑法第74條第1項第1款，判決如主文。  
本案經檢察官洪淑姿聲請簡易判決處刑，檢察官林岳賢到庭執行
職務。
中　　華　　民　　國　　111 　年　　1 　　月　　25　　日
               刑事第八庭  審判長法  官 高思大  
                                 法  官 王靖茹 
                                 法  官 陳鈴香 
以上正本證明與原本無異。
本件不得上訴。　　　　　　　　　　　　　　　　                                          書記官  陳科維
中　　華　　民　　國　　111 　年　　1 　　月　　26　　日
附錄論罪科刑法條：
中華民國刑法第277條
傷害人之身體或健康者，處5年以下有期徒刑、拘役或50萬元以
下罰金。
犯前項之罪，因而致人於死者，處無期徒刑或7年以上有期徒刑
；致重傷者，處3年以上10年以下有期徒刑。